Inventaris van het archief van het Ministerie van Waterstaat: Afdeling Comptabiliteit, 1906-1945
Nationaal Archief, Den Haag
Ministerie van Waterstaat: Afdeling Comptabiliteit
Waterstaat / Comptabiliteit
1906-1945
W28501
11.80 meter; 119 inventarisnummers.
Normale geschreven, getypte en gedrukte documenten, geen bijzondere handschriften.
Nationaal Archief, Den Haag
Ministerie van Waterstaat/Afdeling Comptabiliteit (1906-1945)
Het archief over de peiode 1906-1927 bevat het verbaal en de indices van besluiten, ingekomen brieven en minuten van de uitgaande brieven. Na 1927 is het archief geordenend volgens het dossierstelsel en betreffen o.a. begrotingen, vorderingen en verrekeningen, personeelszaken in het algemeen, bezoldiging, vergoedingen en pensioenen en wachtgelden. Daarnaast bevat archief rekeningen en verslagen betreffendende de Rijksbegroting en stukken betreffende de Comptabiliteitswet en het Verkeersfonds.
Archiefvorming
Geschiedenis van het archiefbeheer
Het archief is vóór 1980 door het Ministerie van Verkeer en Waterstaat overgedragen aan de Tweede Afdeling van het Algemeen Rijksarchief.
Overbrenging van een overheidsarchief
Inhoud en structuur van het archief
01.01.01; 2.16
Ordening van het archief
Het archiefblok was voor 1987 in één archiefblok ingedeeld met vier andere inventarissen, maar is later opgedeeld in vijf nieuwe toegangen. De doorlopende nummering van het oude archiefblok is echter gehandhaafd
Aanwijzingen voor de gebruiker
Openbaarheidsbeperkingen
Volledig openbaar.
Materiële beperkingen
Aanvraaginstructie
Openbare archiefstukken kunnen online worden aangevraagd en gereserveerd. U kunt dit ook via de terminals in de studiezaal van het Nationaal Archief doen. Om te kunnen reserveren dient u de volgende stappen te volgen:
U maakt een profiel aan op www.gahetna.nl, en logt vervolgens in
Via de archiefinventaris (alleen de beschrijvingen met rode nummers) selecteert u het gewenste archiefstuk door op de knop 'Reserveren' te klikken
In het volgende scherm geeft u aan op welke dag u het archiefstuk wilt inzien
Indien u zich bevindt in de studiezaal en een tafelnummer heeft ontvangen kunt u dit nummer vermelden. Als u geen tafelnummer heeft kunt u tafelnummer 777 laten staan
Vervolgens bevestigt u uw reservering door deze te versturen.
Verwant materiaal
Beschikbaarheid van kopieën
Beschrijving van de series en archiefbestanddelen
- PERIODE 1906 - 1926, A.
  - "Verbaal", besluiten, ingekomen en minuten van uitgaande stukken, 1906-1926; 126-134; 9 pakken
    - 1906-1912, 126
    - 1913-1916, 127
    - 1917-1919, 128
    - 1920, 129
    - 1921-1922, 130
    - 1923, 131
    - 1924, 132
    - 1925, 133
    - 1926, 134
  - Indices op de besluiten, ingekomen en minuten van uitgaande stukken, 1906-1926; 135-156; 22 delen
    - 1906, 135
    - 1907, 136
    - 1908, 137
    - 1909, 138
    - 1910, 139
    - 1911, 140
    - 1912, 141
    - 1913, 142
    - 1914, 143
    - 1915, 144
    - 1916, 145
    - 1917, 146
    - 1918, 147
    - 1919, 148
    - 1920, 149
    - 1921, 150
    - 1922, 151
    - 1923 pag. 1 - 724, 152
    - 1923 pag. 725 - 1344, 153
    - 1924, 154
    - 1925, 155
    - 1926, 156
  - Klappers op de indices, 1906-1926; 157-177; 21 delen
    - 1906, 157
    - 1907, 158
    - 1908, 159
    - 1909, 160
    - 1910, 161
    - 1911, 162
    - 1912, 163
    - 1913, 164
    - 1914, 165
    - 1915, 166
    - 1916, 167
    - 1917, 168
    - 1918, 169
    - 1919, 170
    - 1920, 171
    - 1921, 172
    - 1922, 173
    - 1923, 174
    - 1924, 175
    - 1925, 176
    - 1926, 177
- PERIODE 1927 - 1945, B.
  - "Dossiers", besluiten, ingekomen en minuten van uitgaande brieven, 1927 - 1945; 178-184; 9 pakken
    - Dossier 1. Algemene Zaken, 1927 - 1945 Dossier 2. Begroting, 1927 - 1945, 178
    - Dossier 3. Vorderingen, verrekeningen, 1927 - 1942 juni, Dossier 3. Vorderingen, verrekeningen, 1942 juli - 1945; 179A
    - Dossier 4. Betalingsstukken, 1927 - 1945 Dossier 5. Verstrekking van gelden, 1927 - 1945, 179B
    - Dossier 6. Personeel in het algemeen, 1927 - 1935, 180
    - Dossier 6. Personeel in het algemeen, 1936 - 1945, 181
    - Dossier 7. Bezoldiging, 1927 - 1945, 182
    - Dossier 8. Vergoedingen, 1927 - 1945, 183
    - Dossier 9. Pensioenen en wachtgelden, 1927 - 1945 Dossier 10. Algemene Rekenkamer, 1931 - 1944 Dossier 12. Verzekeringswetten, 1939 - 1945, 184
  - Indices op de besluiten, ingekomen en minuten van uitgaande brieven, 1927 - 1945; 185-216; 32 delen
    - 1927, dossier 1 - 12, 185
    - 1928, dossier 1 - 12, 186
    - 1929, dossier 1 - 12, 187
    - 1930, dossier 1 - 12, 188
    - 1931, dossier 1 - 12, 189
    - 1932, dossier 1 - 5, 190
    - 1932, dossier 6 - 12, 191
    - 1933, dossier 1 - 5, 192
    - 1933, dossier 6 - 12, 193
    - 1934, dossier 1 - 5, 194
    - 1934, dossier 6 - 12, 195
    - 1935, dossier 1 - 6, 196
    - 1935, dossier 7 - 12, 197
    - 1936, dossier 1 - 5, 198
    - 1936, dossier 6 - 12, 199
    - 1937, dossier 1 - 5, 200
    - 1937, dossier 6 - 12, 201
    - 1938, dossier 1 - 5, 202
    - 1938, dossier 6 - 12, 203
    - 1939, dossier 1 - 5, 204
    - 1939, dossier 6 - 12, 205
    - 1940, dossier 1 - 5, 206
    - 1940, dossier 6 - 12, 207
    - 1941, dossier 1 - 5, 208
    - 1941, dossier 6 - 12, 209
    - 1942, dossier 1 - 5, 210
    - 1942, dossier 6 - 12, 211
    - 1943, dossier 1 - 5, 212
    - 1943, dossier 6 - 12, 213
    - 1944, dossier 1 - 5, 214
    - 1944, dossier 6 - 12, 215
    - 1945, dossier 1 - 12, 216
  - Klappers op de indices., 1927 - 1945; 217-235; 19 delen
    - 1927, 217
    - 1928, 218
    - 1929, 219
    - 1930, 220
    - 1931, 221
    - 1932, 222
    - 1933, 223
    - 1934, 224
    - 1935, 225
    - 1936, 226
    - 1937, 227
    - 1938, 228
    - 1939, 229
    - 1940, 230
    - 1941, 231
    - 1942, 232
    - 1943, 233
    - 1944, 234
    - 1945, 235
  - Stukken betreffende de voorbereiding en uitvoering van de Comptabiliteitswet 1927., 1916 - 1931; 235A; 1 pak
  - Rekeningen van uitgaaf betreffende Hoofdstuk IX (Waterstaat) van de Rijksbegroting over de dienstjaren 1917 - 1944., 235B-235E
    - 1917-1927, 235B
    - 1928-1944, 235C
    - 1928-1931, 235D
    - 1932-1944, 235E
  - Verslagen van de uitgaven gedaan ten laste van Hoofdstuk IX (Waterstaat) van de Rijksbegroting over de dienstjaren 1927 -1942, 235F-235G
    - 1927-1931, 235F
    - 1932-1942, 235G; 1 pak
    - Verslagen van de uitgaven voor het Verkeersfonds over de dienstjaren 1935 - 1942., 235H; 1 pak